hu: Otthon és kert > Gyep és kert > Öntözés és vízellátás > Öntözőrendszerek: Csepegtető öntözőrendszerek; Mikropermetező öntözőrendszerek; Csepegtető öntözőrendszerek
da: Hjem og have > Græsplæne og have > Vanding > Vandingsanlæg: Drypvandingsanlæg; Vandingssystemer med mikrospray; Sivslangesystemer
zh-TW: 居家和庭園 > 草皮和花園 > 灌溉 > 灌溉系統: 滴灌系統; 微噴灌溉系統; 滲水管系統
tr: Ev ve Bahçe > Çim ve Bahçe > Sulama ve Tarımsal Sulama > Sulama Sistemleri: Damla Sulama Sistemleri; Mikro Sprey Sulama Sistemleri; Damla Sulama Hortum Sistemleri
vi: Nhà và vườn > Bãi cỏ và vườn > Tưới tiêu > Hệ thống tưới tiêu: Hệ thống tưới nhỏ giọt; Hệ thống tưới phun sương siêu nhỏ; Hệ thống ống tưới nhỏ giọt
ko: 가정/원예 용품 > 잔디/정원 > 급수/관개 > 관개 시스템: 점적 관개 시스템; 마이크로 스프레이 관개 시스템; 물뿌리개 호스 시스템
th: บ้านและสวน > สนามและสวน > การรดน้ำต้นไม้ > ระบบชลประทาน: ระบบน้ำหยด; ระบบการให้น้ำแบบไมโครสเปรย์; ระบบสายยางรดน้ำแบบซึม
pt-BR: Casa e jardim > Gramado e jardim > Sistemas de irrigação > Sistemas de irrigação: Sistemas de irrigação por gotejamento; Sistemas de irrigação por microaspersão; Sistemas de mangueira exsudante
de: Heim & Garten > Rasen & Garten > Bewässerungssysteme > Bewässerungssystem: Tropfbewässerungssysteme; Mikro-Sprühbewässerungssysteme; Tropfschlauchsysteme
hr-HR: Dom i vrt > Travnjak i vrt > Zalijevanje i navodnjavanje > Sustavi navodnjavanje: Sustavi za navodnjavanje kap po kap; Sustavi za navodnjavanje mikroraspršivanjem; Sustavi crijeva za natapanje
ja: ホーム・ガーデン > ガーデン用品・ガーデン機器 > 散水用品 > 灌漑システム: 点滴灌漑システム; マイクロスプレー灌漑システム; ソーカーホースシステム
ru: Дом и сад > Товары для придомовых и садовых участков > Полив и орошение > Системы орошения: Системы капельного полива; Системы микрораспылительного орошения; Системы капельного орошения
fi: Koti ja puutarha > Piha ja puutarha > Kastelu > Kastelujärjestelmät: Pisarakastelujärjestelmät; Mikrosuihkutuskastelujärjestelmät; Liotusletkujärjestelmät
nl: Huis en tuin > Tuin en gazon > Beregening en irrigatie > Irrigatiesystemen: Druppelirrigatiesystemen; Microsproeisystemen; Zweetslangsystemen
sv: Hem och trädgård > Gräsmatta och trädgård > Bevattning > Bevattningssystem: Droppbevattningssystem; Mikrosprinklersystem; Svettslangssystem
lt-LT: Namai ir sodas > Veja ir sodas > Laistymas ir drėkinimas > Drėkinimo sistemos: Lašinamosios drėkinimo sistemos; Mikropurškimo drėkinimo sistemos; Drėkinimo žarnų sistemos
it: Casa e giardino > Prato e giardino > Impianti di irrigazione > Sistemi di irrigazione: Sistemi di irrigazione a goccia; Sistemi di irrigazione a microspruzzo; Sistemi di tubi flessibili di immersione
fr: Maison et jardin > Pelouses et jardins > Arrosage et irrigation > Systèmes d’irrigation: Systèmes d’irrigation goutte à goutte; Systèmes d'irrigation par micro-aspersion; Systèmes de tuyaux poreux
pl: Dom i ogród > Trawnik i ogród > Nawadnianie > Systemy nawadniania: Systemy nawadniania kropelkowego; Systemy mikrozraszania; Systemy węży nawadniających
en: Home & Garden > Lawn & Garden > Watering & Irrigation > Irrigation Systems: Drip Irrigation Systems; Micro Spray Irrigation Systems; Soaker Hose Systems
el: Σπίτι & κήπος > Γκαζόν & κήπος > Πότισμα & άρδευση > Συστήματα άρδευσης: Συστήματα στάγδην άρδευσης; Συστήματα μικροεκτόξευσης άρδευσης; Συστήματα σωλήνων στάγδην άρδευσης
sk-SK: Dom a záhrada > Trávnik a záhrada > Polievanie a zavlažovanie > Zavlažovacie systémy: Systémy kvapkového zavlažovania; Mikrorozprašovacie zavlažovacie systémy; Systémy poréznych zavlažovacích hadíc
nb: Hjem og hage > Plen og hage > Vanning > Vanningssystemer: Dryppbaserte vannesystemer; Mikrospray-vanningssystemer; Soaker-slangesystemer
zh-CN: 家居与园艺 > 草坪与花园 > 灌溉设备 > 灌溉系统: 滴灌系统; 微喷灌溉系统; 渗灌软管系统
cs: Dům a zahrada > Trávníky a zahrady > Závlahové systémy > Zavlažovací systémy: Kapkovací zavlažovací systémy; Mikropostřikové zavlažovací systémy; Zavlažovací hadicové systémy
sl-SI: Dom in vrt > Travnik in vrt > Zalivanje in namakanje > Namakalni sistemi: Namakalni sistemi s kapljanjem; Mikro pršilni namakalni sistemi; Sistemi cevi za namakanje
pt-PT: Casa e jardim > Relva e jardim > Água e irrigação > Sistemas de irrigação: Sistemas de irrigação gota a gota; Sistemas de rega por microaspersão; Sistemas de mangueiras de rega
bg-BG: Дом и градина > Морава и градина > Поливане и напояване > Напоителни системи: Капкови напоителни системи; Системи за микроразпръсквателно напояване; Системи със смукателен маркуч
es: Casa y jardín > Jardín > Sistemas de riego > Sistema de riego: Sistemas de riego por goteo; Sistemas de riego por microaspersión; Sistemas de mangueras de exudación
ro-RO: Casă și grădină > Gazon și grădină > Stropire și irigare > Sisteme de irigare: Sisteme de irigație prin picurare; Sisteme de microirigare; Sisteme cu furtun de udare prin infiltrare